臺灣板橋地方法院刑事判決　　　　　　　　　　　　　九十一年度訴字第三五六號
　　公　訴　人　臺灣板橋地方法院檢察署檢察官
　　被　　　告　甲○○
右列被告因毒品危害防制條例案件，經檢察官提起公訴（九十一年度毒偵緝字第三二
號、九十一年度毒偵字第三九一號），本院判決如左：
    主  文
甲○○連續施用第一級毒品，累犯，處有期徒刑拾月。扣案海洛因陸包（驗後合計淨
重零點捌玖公克）、含海洛因殘渣袋拾伍個均沒收銷燬，注射針筒陸支沒收；又連續
施用第二級毒品，累犯，處有期徒刑柒月，扣案安非他命拾伍包（驗後合計淨重拾參
點肆伍公克）沒收銷燬，吸食器壹個沒收。應執行有期徒刑壹年參月，扣案海洛因陸
包（驗後合計淨重零點捌玖公克）、含海洛因殘渣袋拾伍個、安非他命拾伍包（驗後
合計淨重拾參點四五公克）均沒收銷燬，注射針筒陸支、吸食器壹個沒收。
    事  實
一、甲○○前於民國（下同）八十二年間因肅清煙毒條例等案件，經台灣高等法院判
    處應執行有期徒刑三年九月（起訴書誤載為三年六月），於八十二年十月三十日
    確定，八十六年三月二十一日因縮刑期滿執行完畢。又於八十七年間因施用毒品
    案件，經本院以八十七年度毒聲字第二七九八號裁定送觀察、勒戒，因有繼續施
    用毒品之傾向，經本院以八十七年度毒聲字第三二九三號裁定令入戒治處所施以
    強制戒治一年，嗣因戒治成效合格，經本院以八十八年度毒聲字第二三六０號裁
    定停止戒治，所餘戒治期間付保護管束，嗣於保護管束期間再犯施用第一級毒品
    犯行，經本院以八十八年度毒聲字第五四五六號裁定撤銷停止戒治，令入戒治處
    所施以強制戒治，於八十九年八月十日強制戒治期滿後，由台灣板橋地方法院檢
    察署檢察官於八十九年十一月十日以八十九年戒毒偵字第七八九號不起訴處分確
    定。詎甲○○仍不知悔改，於五年內又基於概括犯意，自八十九年十二月間某日
    起至九十年一月十七日止，連續在台北縣瑞芳鎮○○路有勝新村一號之一友人住
    處或新莊市○○路五九三巷十三號住處等地，以將海洛因摻入香菸點燃吸入體內
    或以開水稀釋海洛因注射手臂之方式施用第一級毒品海洛因多次，及以火烤吸食
    器之安非他命，俟產生煙霧後吸入體內之方式，施用第二級毒品安非他命多次，
    為警於九十年一月十七日二十時許，在台北縣瑞芳鎮○○路有勝新村一號之一查
    獲，並扣得甲○○所有之第一級毒品海洛因六包（驗後合計淨重零點八九公克）
    、第二級毒品十五包（驗後合計淨重十三點四五公克）及摻有大麻之香煙一支、
    注射海洛因用之針筒四支及施用安非他命之吸食器一個。經警移送台灣基隆地方
    法院檢察署檢察官偵訊後諭知交保釋放，該案經台灣高等法院檢察署核轉台灣板
    橋地方法院檢察署檢察官偵辦，甲○○即棄保潛逃，並仍承前開施用一級、二級
    毒品之概括犯意，自交保後之某日起至九十一年一月十一日止，連續在台北縣新
    莊市○○路五九三巷十三號住處、三重市○○街二一０巷二十八弄二十四號朋友
    公司內等處，以同上述方法連續施用第一級毒品海洛因、第二級毒品安非他命多
    次，為警於九十一年一月十一日十九時許，在台北縣三重市○○街二一０巷二十
    八弄二十四號查獲，扣得甲○○所有已使用過供注射海洛因之針筒二支、含海洛
    因殘渣袋十五個，經本院以九十一年度毒聲字第一五二號裁定令入戒治處所施以
    強制戒治一年。
二、案經基隆市警察局第二分局報請台灣基隆地方法院檢察署呈請台灣高等法院檢察
    署檢察長令轉及台北縣政府警察局三重分局報請台灣板橋地方法院檢察署檢察官
    偵查起訴。
    理  由
一、訊據被告甲○○對於上揭犯行供承不諱，且被告經基隆市警察局第二分局查獲時
    採尿送驗結果，呈甲基安非他命及嗎啡陽性反應，有基隆市衛生局檢驗成績書一
    紙在卷可參，且扣案之白粉六包，經送法務部調查局檢驗結果，均含第一級第六
    項毒品海洛因成分，合計淨重零點八九公克，有該局九十年二月十四日（九０）
    陸（一）00000000號鑑定通知書各一紙在卷可稽，又扣案結晶物經送內
    政部警政署刑事警察局鑑驗結果，均呈甲基安非他命反應，驗後合計淨重十三點
    四五公克，亦有該局九十一年四月四日刑鑑字第０九一００五六五四八號鑑驗通
    知書一紙可佐，復有注射針筒六支、海洛因殘渣袋十五個、吸食器一個扣案可證
    ，又被告於八十七年間因施用毒品案件，經本院裁定送觀察、勒戒，因有繼續施
    用毒品之傾向，經本院裁定令入戒治處所施以強制戒治一年，嗣因戒治成效合格
    ，經本院裁定停止戒治，所餘戒治期間付保護管束，嗣於保護管束期間再犯施用
    第一級毒品犯行，經本院裁定撤銷停止戒治，令入戒治處所施以強制戒治，於八
    十九年八月十日強制戒治期滿後，由台灣板橋地方法院檢察署檢察官於八十九年
    十一月十日以八十九年戒毒偵字第七八九號不起訴處分確定，被告嗣於五年內再
    犯施用第一、二級毒品，經本院裁定令入戒治處所施以強制戒治等情，有台灣高
    等法院檢察署刑案紀錄簡覆表、本院八十七年度毒聲字第三二九三號、八十八年
    度毒聲字第二三六０號、五四五六號、九十一年度毒聲字第一五二號、台灣板橋
    地方法院檢察署八十九年度戒毒偵字第七八九號不起訴處分書在卷可按。被告之
    自白與事實相符，事證明確，被告因施用毒品經強制戒治期滿，由檢察官為不起
    訴處分後，五年內再犯施用毒品罪之犯行，堪以認定。
二、核被告甲○○所為，係犯毒品危害防制條例第十條第一項施用第一級毒品及第二
    項之施用第二級毒品罪。其持有海洛因、安非他命之低度行為，分別為施用之高
    度行為所吸收，均不另論罪。被告先後多次施用毒品行為，各時間緊接，犯罪構
    成要件各自相同，顯係各基於概括犯意而反覆為之，應分別依連續犯規定，各論
    以一罪，並分別加重其刑。公訴人就被告上開九十一年一月十日至十一日十九時
    止之施用第一、二級毒品之犯行雖漏未起訴，惟本院認未起訴部分與起訴且認有
    罪部分均有連續犯之裁判上一罪關係，亦為起訴之效力所及，本院自應併予審理
    判決，附此敘明。被告甲○○前因肅清煙毒條例等案件，經台灣高等法院判處應
    執行有期徒刑三年九月確定，於八十六年三月二十一日因假釋縮刑期滿執行完畢
    執行完畢，有台灣高等法院檢察署刑案紀錄簡覆表可稽，五年以內再犯本件有期
    徒刑以上之罪，為累犯，依刑法第四十七條分別遞加重其刑。被告所犯上開二罪
    ，犯意各別，罪質互殊，應予分論併罰。爰審酌被告有上開構成累犯之前科，其
    前因施用第一級毒品海洛因，經強制戒治後，而由臺灣板橋地方法院檢察署檢察
    官為不起訴處分確定後，再犯本件之罪，其施用第一、二級毒品海洛因、安非他
    命，易戕害自己之身心，並對社會造成重大危害、被告犯罪之動機、目的、手段
    、智識程度、所生之危害及犯罪後之態度等一切情狀，各量處如主文所示之刑，
    並定其應執行之刑，以示懲儆。
三、扣案之海洛因六包（驗後合計淨重零點八九公克）、安非他命十五包（驗後合計
    淨重十三點四五公克）、含海洛因殘渣袋十五個（因海洛因與塑膠袋以無從剝離
    ，應視為毒品），均係查獲之毒品，不問屬於犯人與否，應依毒品危害防制條例
    第十八條第一項前段之規定，宣告沒收銷燬。又注射針筒共六支、吸食器一個，
    係被告所有供上開施用毒品之物，已據其供明在卷，其係日常生活之器具，而偶
    然供施用毒品之用，尚非施用毒品專用之器具，應依刑法第三十八條第一項第二
    款之規定，予以宣告沒收。
四、被告持有第二級毒品大麻之犯行，公訴人雖於犯罪事實欄有敘及經警扣得摻有大
    麻之香煙一支，然並未認定為被告所持有，且於證據並所犯法條欄亦未引用毒品
    危害防制條例第十一條第二項，又被告此部分之犯行與起訴且認有罪部分，罪質
    不同，犯意各別，非起訴效力所及，本院依法無從併予審理判決，此部分應請檢
    察官另行處理，併此說明。
據上論斷，應依刑事訴訟法第二百九十九條第一項前段，毒品危害防制條例第十條第
一項、第二項、第十八條第一項前段，刑法第十一條前段、第五十六條、第四十七條
、第五十一條第五款、第三十八條第一項第二款，判決如主文。
本案經檢察官林建中到庭執行職務
中      華      民      國    九十一    年      四      月    二十六    日
                                  臺灣板橋地方法院刑事第五庭
                                        法  官  林  錫  凱
右正本證明與原本無異。
如不服本判決，應於判決送達後十日內，向本院提出上訴狀。
                                        書記官  林  兆  嘉
中      華      民      國    九十一    年      四      月  二十九    日
附錄本案論罪科刑法條全文
毒品危害防制條例第十條
施用第一級毒品者，處六月以上五年以下有期徒刑。
施用第二級毒品者，處三年以下有期徒刑。
